臺灣桃園地方法院刑事判決
111年度原交簡上字第18號
上  訴  人
即  被  告  石慶仁



指定辯護人  本院公設辯護人彭詩雯
上列上訴人即被告因公共危險案件，不服本院中華民國111年3月
22日111年度壢原交簡字第55號第一審簡易判決（聲請簡易判決
處刑書案號：111年度偵字第7801號），提起上訴，本院管轄之
第二審地方法院合議庭判決如下：
    主      文
上訴駁回。
甲○○緩刑貳年，並應於判決確定日起壹年內，向公庫支付新臺幣
玖萬元。
    事實及理由
一、本案經本院審理結果，認第一審判決以上訴人即被告甲○○（
    下稱被告）係犯修正前刑法第185 條之3 第1 項第1 款之酒
    後吐氣所含酒精濃度達每公升0.25毫克以上而駕駛動力交通
    工具罪，量處有期徒刑4月，並諭知如易科罰金，以新臺幣
    （下同）1,000 元折算1 日，其認事、用法及量刑均無不當
    ，應予維持，除將原審判決所引用聲請簡易判決處刑書之犯
    罪事實欄一、第2行所載被告飲酒日期更正為「110年12月4
    日」，並於證據部分補充被告於本院準備程序及審判程序中
    所為之自白外，其餘均引用原審判決及檢察官聲請簡易判決
    處刑書所記載之犯罪事實、證據及理由（如附件）。
二、被告上訴意旨略以：原審量刑過重，且希望能審酌我尚有重
    度殘障母親及2名未成年子女尚須照顧及扶養，而能從輕量
    刑，或予以緩刑之宣告等語。
三、按量刑之輕重，係事實審法院得依職權自由裁量之事項，苟
    已斟酌刑法第57條各款所列情狀而未逾越法定刑度，則不得
    遽指為違法；又刑罰之量定屬法院自由裁量之職權行使，但
    仍應審酌刑法第57條所列各款事由及一切情狀，為酌量輕重
    之標準，並非漫無限制，在同一犯罪事實與情節，如別無其
    他加重或減輕之原因，下級法院量定之刑，亦無過重或失輕
    之不當情形，則上級法院對於下級法院之職權行使，原則上
    應予尊重，最高法院72年台上字第6696號判例、85年度台上
    字第2446號判決意旨可資參照。原審判決以本件事證明確，
    並審酌被告服用酒類後，吐氣所含酒精濃度達到每公升0.95
    毫克，仍無駕駛執照騎乘普通重型機車上路，且致生撞擊他
    車之事故，嚴重危及道路交通安全，然念及被告並無不能安
    全駕駛之素行、犯後坦承犯行，態度尚可，兼衡被告於警詢
    時自陳高中肄業之智識程度、家庭經濟狀況勉持、業工，暨
    被告本件犯罪之動機、目的、手段、吐氣所含酒精濃度值甚
    高、騎車行駛於道路之時間等一切情狀，量處被告有期徒刑
    4月，並諭知易科罰金之折算標準。經核原審業已參酌本件
    量刑上所應參酌之各項情狀，而在被告所為犯行之責任基礎
    下科刑，量刑上自難認有何失出之處。是以被告猶執前揭情
    詞提起上訴，難認有理由，應予駁回。
四、末查，刑法本於刑事政策之要求，設有緩刑制度，消極方面
    在避免短期自由刑之弊害，使犯人不至於在監獄內感染或加
    深犯罪之惡習與技術，甚至因此失去名譽、職業、家庭而自
    暴自棄，滋生社會問題，積極方面則可保全偶發犯罪、輕微
    犯罪者之廉恥，期使渠等自新悔悟，且因緩刑附有緩刑期間
    ，受緩刑宣告者如在緩刑期間內再犯罪，執行檢察官仍得聲
    請法院撤銷緩刑，而有藉此督促受緩刑宣告者自我檢束身心
    之功效。查本件被告未曾因故意犯罪受有期徒刑以上刑之宣
    告，此有臺灣高等法院被告前案紀錄表1 份附卷可查，本次
    因一時莽撞失慮，致罹刑章，惟犯後已坦承犯行，亟思悔過
    ，並表日後絕不重蹈覆轍，堪認有悛悔之實據，是堪認被告
    經此偵審教訓及本次罪刑之科處，自當知所惕勉，信無再犯
    之虞，是綜上各情，本院因認對被告宣告之刑以暫不執行為
    適當，爰依刑法第74條第1 項第1 款之規定併諭知緩刑2 年
    ，並依同條第2 項第4 款規定，命應向公庫支付9萬元，用
    啟自新。另被告倘違反前揭應行負擔之事項且情節重大，依
    刑法第75條之1 第1 項第4 款規定，其緩刑之宣告仍得由檢
    察官向本院聲請撤銷，併此敘明。
據上論斷，依刑事訴訟法第455 條之1 第1 項、第3 項、第368
條、第373 條，刑法第74條第1 項第1 款、第2 項第4 款，判決
如主文。
本案經檢察官陳羿如聲請簡易判決處刑，檢察官林曉霜到庭執行
職務。
中　　華　　民　　國　　111 　年　　8 　　月　　19　　日
           刑事第八庭    審判長法　官　許雅婷
　　　　　                     法  官  葉作航
　　　　　                     法  官  徐雍甯
以上正本證明與原本無異。
不得上訴。
 　　　　　　　　　　　　　　　書記官　楊宇國
中　　華　　民　　國　　111 　年　　8 　　月　　19　　日
　　　　　　　　　　　　　　　
　　　　　　　　　　　　　　　
　　　　　　　　　　　　　　　
附件：
臺灣桃園地方法院刑事簡易判決
                                 111年度壢原交簡字第55號
聲  請　人　臺灣桃園地方檢察署檢察官
被　　　告　甲○○　男　(民國00年0月00日生)
　　　　　　　　　　身分證統一編號：Z000000000號
　　　　　　　　　　住南投縣○○鄉○○村○○巷00號
　　　　　　　　　　居桃園市○○區○○里0鄰○○000號
上列被告因公共危險案件，經檢察官聲請以簡易判決處刑（111
年度偵字第7801號），本院判決如下：
    主  文
甲○○駕駛動力交通工具而有吐氣所含酒精濃度達每公升零點二五
毫克以上情形，處有期徒刑肆月，如易科罰金以新臺幣壹仟元折
算壹日。
    事實及理由
一、本案犯罪事實、證據，除證據並所犯法條欄一、應補充「車
    輛詳細資料報表1紙」、「證號查詢機車駕駛人資料1紙」外
    ，其餘均引用檢察官聲請簡易判決處刑書所載（詳如附件）
    。
二、論罪科刑
  ㈠新舊法比較
　　按行為後法律有變更者，適用行為時之法律。但行為後之法
    律有利於行為人者，適用最有利於行為人之法律，刑法第2
    條定有明文。查被告甲○○行為後，刑法第185條之3於民國11
    1年1月28日經總統以華總一義字第11100012101號修正公布
    ，並於同年月30日生效。修正前刑法第185條之3第1項原規
    定「駕駛動力交通工具而有下列情形之一者，處二年以下有
    期徒刑，得併科二十萬元以下罰金：一、吐氣所含酒精濃度
    達每公升零點二五毫克或血液中酒精濃度達百分之零點零五
    以上。二、有前款以外之其他情事足認服用酒類或其他相類
    之物，致不能安全駕駛。三、服用毒品、麻醉藥品或其他相
    類之物，致不能安全駕駛。」；修正後之規定則為「駕駛動
    力交通工具而有下列情形之一者，處三年以下有期徒刑，得
    併科三十萬元以下罰金：一、吐氣所含酒精濃度達每公升零
    點二五毫克或血液中酒精濃度達百分之零點零五以上。二、
    有前款以外之其他情事足認服用酒類或其他相類之物，致不
    能安全駕駛。三、服用毒品、麻醉藥品或其他相類之物，致
    不能安全駕駛。」，經比較新舊法，新舊法之構成要件要素
    並無變更，然修正後之刑法第185條之3第1項將法定刑提高
    為「3年以下有期徒刑，得併科30萬元以下罰金」，顯以被
    告行為時之規定較有利，依刑法第2 條第1 項前段規定，應
    適用被告行為時即修正前刑法第185條之3第1項之規定，先
    予敘明。
　㈡核被告所為，係犯修正前刑法第185條之3第1項第1款之駕駛
    動力交通工具而有吐氣所含酒精濃度達每公升0.25毫克以上
    情形之罪。
  ㈢爰以行為人責任為基礎，審酌被告於飲用酒類後，吐氣所含
    酒精濃度已高達每公升0.95毫克之狀態下，卻仍騎乘車牌號
    碼000-0000號普通重型機車貿然上路，且酒駕當時無駕駛證
    照，有證號查詢機車駕駛人資料1紙在卷可佐，甚與NGUYEN 
    THI VIET HA駕駛之車牌號碼0000-00號普通重型機車發生碰
    撞，近年來政府已透過學校教育、政令宣導及各類媒體廣為
    宣導酒後駕車之危害及酒後不應駕車之觀念，被告對於酒後
    不能駕車，及酒醉駕車之危險性應有相當之認識，被告之行
    為，不啻對他人已產生侵害之高度危險性，破壞道路交通往
    來安全，漠視自身及他人安危，罔顧公眾往來之安全，所為
    非是，惟念及其無不能安全駕駛之素行、犯後坦承犯行，態
    度尚可，兼衡被告於警詢時自陳高中肄業之智識程度、家庭
    經濟狀況勉持、業工（見桃園地檢111年度偵字第7801號卷
    第9頁），暨被告本件犯罪之動機、目的、手段、吐氣所含
    酒精濃度值甚高、騎車行駛於道路之時間等一切情狀，量處
    如主文所示之刑，並諭知易科罰金之折算標準。
三、據上論斷，應依刑事訴訟法第449條第1項前段、第3項、第4
    54條第2項，修正前刑法第185條之3第1項第1款，刑法第2條
    第1項前段、第41條第1項前段，刑法施行法第1條之1第1項
    ，逕以簡易判決處如主文所示之刑。
四、如不服本判決，應於判決送達後20日內，向本院提出上訴狀
    （應附繕本），上訴於本院合議庭。
本案經檢察官陳羿如聲請簡易判決處刑。
中　　華　　民　　國　 111　　年　　3 　　月　　22　　日
                  刑事第一庭    法  官  潘曉萱
以上正本證明與原本無異。
如不服本判決，應於判決送達後20日內向本院提出上訴狀（應附
繕本）。
　　　　　　　　　　　　　　　  書記官　黃宜貞 
中　　華　　民　　國　　111 　年　　3 　　月　　23　　日
本案論罪科刑法條：
修正前中華民國刑法第185 條之3
駕駛動力交通工具而有下列情形之一者，處二年以下有期徒刑，
得併科二十萬元以下罰金：
一、吐氣所含酒精濃度達每公升零點二五毫克或血液中酒精濃度
    達百分之零點零五以上。
二、有前款以外之其他情事足認服用酒類或其他相類之物，致不
    能安全駕駛。
三、服用毒品、麻醉藥品或其他相類之物，致不能安全駕駛。
因而致人於死者，處三年以上十年以下有期徒刑；致重傷者，處
一年以上七年以下有期徒刑。
曾犯本條或陸海空軍刑法第五十四條之罪，經有罪判決確定或經
緩起訴處分確定，於五年內再犯第一項之罪因而致人於死者，處
無期徒刑或五年以上有期徒刑；致重傷者，處三年以上十年以下
有期徒刑。
附件：
臺灣桃園地方檢察署檢察官聲請簡易判決處刑書
                                     111年度偵字第7801號
　　被　　　告　甲○○　男　36歲（民國00年0月00日生）　
　　　　　　　　　　　　住南投縣○○鄉○○村○○巷00號
　　　　　　　　　　　　居桃園市○○區○○里0鄰○○000號
　　　　　　　　　　　　國民身分證統一編號：Z000000000號
上列被告因公共危險案件，業經偵查終結，認為宜聲請以簡易判
決處刑，茲將犯罪事實及證據並所犯法條分敘如下：
        犯罪事實
一、甲○○明知飲酒吐氣所含酒精濃度達每公升0.25毫克以上，不
    得駕駛動力交通工具，於民國110年12月14日下午5時至晚間
    9時許間，在桃園市觀音區某小吃店店內飲用啤酒，竟未待
    體內酒精成分消退，仍基於酒後駕駛動力交通工具之犯意，
    於同日晚間9時40分許，自該處騎乘車牌號碼000-0000號普
    通重型機車上路，嗣於同日晚間10時許，行經桃園市○○區○○
    里○○路000○0號前，與NGUYEN THI VIET HA（中文名：阮氏
    越河，下稱阮氏越河）駕駛之車牌號碼0000-00號自用小客
    車發生交通事故（未成傷），經警據報到場處理，並於同日
    晚間11時7分許，測得甲○○吐氣所含酒精濃度達每公升0.95
    毫克。
二、案經桃園市政府警察局大園分局報告偵辦。
　　　　證據並所犯法條
一、前開犯罪事實，業據被告甲○○於警詢時坦承不諱，核與證人
    阮氏越河於警詢時之證述情節大致相符，且有被告吐氣酒精
    濃度測試列印單、桃園市政府警察局舉發違反道路交通管理
    事件通知單、道路交通事故調查報告表㈠㈡、道路交通事故現
    場圖、現場及車損照片在卷可稽，是被告之犯嫌應堪認定。
二、按行為後法律有變更者，適用行為時之法律，但行為後之法
    律有利於行為人者，適用最有利於行為人之法律，刑法第2
    條第1項定有明文。被告行為後，刑法第185條之3業於111年
    1月28日經總統公布修正施行，並自同年月30日起生效。經
    比較修正前後之法律，新法第1項提高有期徒刑及罰金，即
    由2年以上有期徒刑得併科20萬元以下罰金，提高為3年以下
    有期徒刑得併科30萬元以下罰金，是本案經新舊法比較之結
    果，應以被告行為時之法律即修正前之刑法第185條之3對被
    告較為有利，合先敘明。核被告所為，係犯修正前之刑法第
    185條之3第1項第1款之公共危險罪嫌。
三、依刑事訴訟法第451條第1項聲請逕以簡易判決處刑。
　　此　致
臺灣桃園地方法院
中　　華　　民　　國　 111　　年　　2 　　月　　17　　日
                          檢　察　官  陳羿如
本件證明與原本無異　　
中　　華　　民　　國　 111　　年　  3　　 月　　 8    日
                          書  記  官  吳文琳